臺灣新竹地方法院刑事宣示判決筆錄　100 年度審易字第730號
公　訴　人　臺灣新竹地方法院檢察署檢察官
被　　　告　張信忠
指定辯護人　本院公設辯護人林建和
上列被告因竊盜案件，檢察官提起公訴（100 年度偵字第6447號
）後，聲請改依協商程序而為判決，本院於中華民國100 年9 月
6 日下午4 時，在本院刑事第十一法庭宣示判決，出席職員如下
：
　　　　　　　　審判長法　官　劉兆菊
　　　　　　　　　　　書記官　林兆嘉
　　　　　　　　　　　通　譯　楊長育
法官起立朗讀判決主文、犯罪事實要旨、處罰條文，及告以上訴
限制、期間並提出上訴狀之法院，且諭知記載其內容：
一、主  文：
    張信忠犯竊盜罪，累犯，處有期徒刑陸月。又犯竊盜罪，累
    犯，處有期徒刑陸月。又犯攜帶兇器竊盜罪，累犯，處有期
    徒刑捌月。應執行有期徒刑壹年肆月。
二、犯罪事實要旨：
（一）張信忠前於民國98年間，因違背安全駕駛致交通危險罪案
      件，經臺灣桃園地方法院於98年3 月4 日以98年度壢交簡
      字第509 號判決判處有期徒刑2 月確定，於98年11月9 日
      縮刑期滿執行完畢。
（二）詎張信忠不知悔改，仍為下列竊盜犯行：
  １、於99年3 月31日下午6 時36分許，在新竹市○區○○路2
      段、水源街口，見蘇榮和所有之車牌號碼7020─HC之自用
      小客車停放於路旁，竟基於意圖為自己不法所有之竊盜犯
      意，以其所有之自備鑰匙1 支（未扣案）開啟車門及啟動
      電源而竊取之，得手後供己代步之用，並將上開車輛駕駛
      至新竹縣尖石鄉嘉樂村8 鄰36號前棄置。嗣經警在新竹縣
      尖石鄉嘉樂村8 鄰36號，尋獲上開自用小貨車後，在該車
      內採集到可疑檳榔渣，並送內政部警政署刑事警察局比對
      DNA- STR型別，發現與林秋山（所涉竊盜犯行，業經臺灣
      臺中地方法院檢察署以100 年度偵字第213 號、第3729號
      、第8079號為不起訴處分）之DNA 型別相同，始循線查悉
      上情（車牌號碼7020─HC號自用小貨車1 輛業已發還蘇榮
      和具領保管）。
  ２、於99年7 月7 日上午7 時許起至99年7 月8 日下午5 時20
      分許止之某不詳時間，在新竹縣芎林鄉○○路○ 段113 號
      前，見瑞昌號商行所有、由涂昌銘所管理使用中之車牌號
      碼LT─2430號自用小貨車停放於路旁，遂認為有機可乘，
      竟基於意圖為自己不法所有之竊盜犯意，以其所有之自備
      鑰匙1 支（未扣案）開啟車門及啟動電源而竊取之，得手
      後供己代步之用。嗣經警在新竹縣芎林鄉○○村○ 鄰○○
      路○段399巷21號，尋獲上開自用小貨車後，在該車內採集
      到可疑指紋，並送內政部警政署刑事警察局比對鑑定，發
      現與林秋山（所涉竊盜犯行，業經臺灣臺中地方法院檢察
      署以100 年度偵字第213 號、第3729號、第8079號為不起
      訴處分）左手小指指紋相符，始循線查悉上情（車牌號碼
      LT─2430號自用小貨車1 輛業已發還涂昌銘具領保管）。
  ３、於99年7 月24日上午5 時40分許，在新竹縣竹東鎮○○路
      171 號前，見范國海所有之車牌號碼JY─7025之自用小貨
      車停放於路旁，竟基於意圖為自己不法所有之竊盜犯意，
      以其所有之自備鑰匙1 支與客觀上足供兇器使用之螺絲起
      子1 支（均未扣案）開啟車門及啟動電源而竊取之，得手
      後供己代步之用。嗣經警於99年8 月4 日晚間7 時許，在
      新竹縣竹東鎮○○路○ 段801 號，尋獲上開自用小貨車後
      ，在該車內採集到可疑指紋，並送內政部警政署刑事警察
      局比對鑑定，發現與林秋山（所涉竊盜犯行，業經臺灣臺
      中地方法院檢察署以100 年度偵字第213 號、第3729號、
      第8079號為不起訴處分）左手姆指指紋相符，始循線查悉
      上情（車牌號碼JY─7025號自用小貨車1 輛業已發還范國
      海具領保管）。
三、處罰條文：
    刑法第2 條第1 項前段、第320 條第1 項、修正前刑法第32
    1 條第1 項第3 款、第47條第1 項、第51條第5 款。
四、附記事項：查被告張信忠行為後，刑法第321 條於100 年1
    月10日修正，於同年1 月26日公布，並自同年1 月28日施行
    ，修正前之法定刑原為「6 月以上、5 年以下有期徒刑」，
    修正後變更為「6 月以上、5 年以下有期徒刑，得併科新臺
    幣10萬元以下罰金」，是上揭條文修正，法定本刑增訂罰金
    刑，涉及科刑規範變更，自有新舊法比較之必要。本件被告
    張信忠所為之加重竊盜犯行，若適用舊法，刑度為有期徒刑
    6 月以上、5 年以下，若適用新法，刑度為有期徒刑6 月以
    上，5 年以下，尚得併科10萬元以下之罰金，顯見適用舊法
    較有利於被告張信忠，是本件經比較新舊法，依刑法第2 條
    第1 項前段規定，應適用被告張信忠行為時即修正前之刑法
    第321 條予以論處。
五、不另為沒收之諭知：被告張信忠持以竊取犯罪事實欄所示車
    輛所用之自備鑰匙、螺絲起子各1 支，固係被告張信忠所有
    供竊盜犯罪所用，惟被告張信忠陳稱業已丟棄，不復存在等
    語（見本院卷第16頁背面），為免沒收執行之困難，爰不另
    為沒收之諭知，附此敘明。
六、協商判決除有刑事訴訟法第455 條之4 第1 項第1 款於本訊
    問程序終結前，被告撤銷協商合意或檢察官撤回協商聲請者
    ；第2 款被告協商之意思非出於自由意志者；第4 款被告所
    犯之罪非第455 條之2 第1項 所定得以協商判決者；第6 款
    被告有其他較重之裁判上一罪之犯罪事實者；第7 款法院認
    應諭知免刑或免訴、不受理者情形之一，及違反同條第2 項
    「法院應於協商合意範圍內為判決；法院為協商判決所科之
    刑，以宣告緩刑或2 年以下有期徒刑、拘役或罰金為限」之
    規定者外，檢察官與被告均不得上訴。
七、如有前項得上訴之情形，得自收受宣示判決筆錄送達之日起
    10日內，向本院提出上訴書狀，上訴於第二審法院。
本案經檢察官洪期榮到庭執行職務。
中    華    民    國    100     年    9   月     6    日
                  刑事第九庭    書  記  官  林兆嘉
                                審判長法官  劉兆菊
以上筆錄正本係照原本作成。
中    華    民    國    100     年    9   月     6    日
                                書  記  官  許榮成
附錄本案論罪科刑法條：
中華民國刑法第320條
（普通竊盜罪、竊佔罪）
意圖為自己或第三人不法之所有，而竊取他人之動產者，為竊盜
罪，處5年以下有期徒刑、拘役或5百元以下罰金。
意圖為自己或第三人不法之利益，而竊佔他人之不動產者，依前
項之規定處斷。
前二項之未遂犯罰之。
修正前中華民國刑法第321條
（加重竊盜罪）
犯竊盜罪而有左列情形之一者，處6 月以上、5 年以下有期徒刑
：
一、於夜間侵入住宅或有人居住之建築物、船艦或隱匿其內而犯
    之者。
二、毀越門扇、牆垣或其他安全設備而犯之者。
三、攜帶兇器而犯之者。
四、結夥三人以上而犯之者。
五、乘火災、水災或其他災害之際而犯之者。
六、在車站或埠頭而犯之者。
前項之未遂犯罰之。